【裁判字號】    97,裁,5173
【裁判日期】    971128
【裁判案由】    水土保持法
【裁判全文】
最  高  行  政  法  院  裁  定
                                      97年度裁字第5173號
上  訴  人  甲○○
訴訟代理人  周佳弘律師
被 上訴 人  臺北市政府
代  表  人  乙○○
上列當事人間水土保持法事件，上訴人對於中華民國97年8月21
日臺北高等行政法院96年度訴字第4282號判決，提起上訴，本院
裁定如下：
    主  文
上訴駁回。
上訴審訴訟費用由上訴人負擔。
    理  由
一、按對於高等行政法院判決之上訴，非以其違背法令為理由，
    不得為之，行政訴訟法第242條定有明文。依同法第243條第
    1項規定，判決不適用法規或適用不當者，為違背法令；而
    判決有同條第2項所列各款情形之一者，為當然違背法令。
    又提起上訴，應以上訴狀表明上訴理由，並應添具關於上訴
    理由之必要證據，復為同法第244條第1項第4款及第2項所明
    定。準此，當事人對於高等行政法院判決提起上訴，如以高
    等行政法院判決有行政訴訟法第243條第1項規定之不適用法
    規或適用不當為理由時，其上訴狀或理由書應有具體之指摘
    ，並揭示該法規之條項或其內容；若係成文法以外之法則，
    應揭示該法則之旨趣；倘為司法院解釋或本院之判例，則應
    揭示該判解之字號或其內容；如以高等行政法院判決有行政
    訴訟法第243條第2項所列各款情形為理由時，其上訴狀或理
    由書應揭示合於該條項各款之事實。上訴狀或理由書如未依
    此項方法表明，或其所表明者與上開法條規定不合時，即難
    認為已對高等行政法院判決之違背法令有具體之指摘，其上
    訴自難認為合法。
二、本件上訴人對於臺北高等行政法院96年度訴字第4282號判決
    （下稱原判決）上訴，雖以：(一)上訴人所有之坐落臺北市○
    ○區○○段3小段287地號山坡地（下稱系爭土地），因風雨
    沖刷，有邊坡流失、塌陷情事，為防止塌陷情況擴大，乃自
    行僱工將沖刷塌陷部分整理修復，並於邊坡覆蓋防水布，確
    無開挖整地、拓寬道路情事，被上訴人容有誤認。(二)上訴人
    於民國（下同）77年間申請砍伐系爭土地上之林木獲准，即
    將系爭土地上之林木砍伐殆盡。嗣上訴人於系爭土地上開闢
    道路並種植果樹，觀諸92、93年間系爭土地之空照圖，其上
    之道路兩旁或部分土地，本即黃土一片，並無植栽，而此等
    並無植栽之部分，與被上訴人所指上訴人違法開發之部分大
    致相符，就被上訴人指稱該等部分係上訴人於96年5、6月間
    違法開發，即與事實不符。(三)依被上訴人於原審所提出之系
    爭土地之地形圖內所繪違法開發部分，係零碎散置系爭土地
    各部分，尤以道路兩旁更為零碎，並不連貫，顯與一般拓寬
    道路之情形不同。(四)被上訴人所認定之違規面積，係以4倍
    誤算，依原處分卷附之系爭土地之地形圖所示違規面積，最
    多僅有1,348平方公尺，若再扣除原已存在之道路面積，應
    未達1,000平方公尺，依被上訴人所頒臺北市違反水土保持
    法案件統一處理及裁罰基準之規定，最多只能處罰新臺幣8
    萬元，足見原處分確有違失。原判決失查，維持訴願決定及
    原處分，而將上訴人在原審之訴駁回，顯非合法等語，為其
    論據。惟核其上訴狀所載內容，或係重述其在原審業經主張
    而為原判決摒棄不採之陳詞，或係就原審取捨證據、認定事
    實之職權行使事項，任加指摘違誤，或係就原審所為論斷或
    駁斥其主張之理由，泛言原判決違法，而未具體表明原判決
    究竟有如何合於不適用法規或適用不當、或有行政訴訟法第
    243條第2項所列各款之情形，尚難認為已對原判決之如何違
    背法令有具體之指摘。依首揭規定及說明，應認其上訴為不
    合法，應予駁回。
三、據上論結，本件上訴為不合法。依行政訴訟法第249條第1項
    前段、第104條、民事訴訟法第95條、第78條，裁定如主文
    。
中    華    民    國    97    年    11    月    28    日
                    最高行政法院第五庭
                        審判長法官  劉  鑫  楨
                              法官  林  茂  權
                              法官  黃  淑  玲
                              法官  吳  慧  娟
                              法官  曹  瑞  卿
以  上  正  本  證  明  與  原  本  無  異
中    華    民    國    97    年    11    月    28    日
                              書記官  張  雅  琴


司法院資訊處製作；財團法人民間司法改革基金會備份。
